臺灣臺北地方法院民事裁定
111年度北簡字第15598號
原      告  台新國際商業銀行股份有限公司

法定代理人  尚瑞強  
訴訟代理人  陳意婷  
            胡大健  
            謝佩蓉  
被      告  林乾生  

            林聖隆  

兼  前二人
訴訟代理人  林作鵬  
            林聖賢  
            林香妏  

            林香君  

上列當事人間請求撤銷遺產分割登記事件，本院裁定如下：
    主  文
本件移送臺灣新竹地方法院。
    理  由
一、按訴訟，由被告住所地之法院管轄；共同訴訟之被告數人，
    其住所不在一法院管轄區域內者，各該住所地之法院俱有管
    轄權，但依第四條至第十九條規定有共同管轄法院者，由該
    法院管轄，民事訴訟法第1條第1項前段、第20條定有明文。
    又因不動產之物權或其分割或經界涉訟者，專屬不動產所在
    地之法院管轄；其他因不動產涉訟者，得由不動產所在地之
    法院管轄，同法第10條亦定有明文。所謂其他因不動產涉訟
    ，係指因不動產之物權或其分割或經界以外，與不動產有關
    之一切事項涉訟者而言（最高法院101年度台抗字第624號裁
    定參照）。另訴訟之全部或一部，法院認為無管轄權者，依
    原告聲請或依職權以裁定移送於其管轄法院，同法第28條第
    1項亦有明定。
二、經查，本件原告主張被告林乾生向原告申請現金卡使用，嗣
    未依約繳款，至民國111年8月4日止，尚積欠新臺幣(下同)1
    89,314元未為清償，為避免繼承訴外人即被繼承人林淼洸之
    不動產及其他遺產後遭原告強制執行，竟與其他繼承人即被
    告林聖隆、林作鵬、林香妏、林香君、林聖賢協議，由被告
    林聖隆、林作鵬、林香妏、林香君繼承不動產並為繼承登記
    ，被告林乾生則放棄登記為所有權人，被告等之上開行為有
    害及原告之債權，爰依民法第244條第1項規定起訴請求被告
    間就坐落新竹縣新埔鎮內立段205、206、129、194-1、194
    、194-3、194-2、196、195地號土地（下稱系爭不動產）所
    為分割協議及分割繼承登記行為予以撤銷，並請求被告林聖
    隆、林作鵬、林香妏、林香君就上開建物登記日期110年2月
    16日、同年3月24日之分割繼承登記予以塗銷等語，惟原告
    請求撤銷詐害債權行為及塗銷登記所涉及之系爭不動產位於
    新竹縣新埔鎮，依民事訴訟法第10條第2項規定，得由不動
    產所在地之臺灣新竹地方法院（下稱新竹地院）管轄至明，
    又被告林乾生之住所地在嘉義縣、被告林聖隆之住所地在臺
    北市內湖區、被告林作鵬之住所地在桃園市蘆竹區、被告林
    聖賢、林香妏、林香君之住所地在臺北市大安區，亦有其個
    人戶籍資料可稽，依民事訴訟法第20條但書規定，本件應由
    共同特別審判籍之管轄法院即新竹地院管轄，茲原告向無管
    轄權之本院起訴，顯係違誤，爰依職權將本件移送於該管轄
    法院。
三、依民事訴訟法第436條第2項、第28條第1項，裁定如主文。
中　　華　　民　　國　　111 　年　　11　　月　　2 　　日
  　　　　        臺北簡易庭  法  官　葉藍鸚
以上正本係照原本作成。
如不服本裁定，應於裁定送達後10日內向本庭提出抗告狀，並繳
納抗告費新臺幣1,000元。
中　　華　　民　　國　　111 　年　　11　　月　　2 　　日
                              書記官  翁嘉偉